nl: Chiffon aanbevolen gebruik: Kleding; Blouses en jurken; Bruids- en gelegenheidskleding; Kostuums en danskleding; Knutselprojecten; Woonaccessoires (gordijnen/vitrages); Lingerie en nachtkleding; Overlays en laagjes; Sjaals en accessoires; Overig
fr: Usage recommandé du chiffon: Vêtements; Chemisiers et robes; Tenues de mariage et de cérémonie; Costumes et tenues de danse; Projets d’artisanat; Décoration d’intérieur (rideaux/voilages); Lingerie et vêtements de nuit; Superpositions et couches; Écharpes et accessoires; Autre
pl: Zalecane zastosowanie szyfonu: Odzież; Bluzki i sukienki; Odzież ślubna i wizytowa; Kostiumy i odzież do tańca; Projekty rękodzielnicze; Akcenty dekoracyjne do domu (zasłony/firanki); Bielizna i odzież do snu; Narzutki i ubiór warstwowy; Szaliki i akcesoria; Inne
ro-RO: Utilizare recomandată pentru șifon: Îmbrăcăminte; Bluze și rochii; Haine de mireasă și de ocazie; Costume și haine de dans; Proiecte de artizanat; Accente decorațiuni interioare (perdele/draperii transparente); Lenjerie intimă și de noapte; Suprapuneri și stratificare; Eșarfe și accesorii; Altele
sl-SI: Priporočena uporaba šifona: Oblačila; Bluze in obleke; Poročna in formalna oblačila; Kostumi in plesna oblačila; Rokodelski projekti; Dekorativni poudarki za dom (zavese/prosojne plošče); Spodnje perilo in spalna oblačila; Prekrivni sloji in plastenje; Šali in dodatki; Drugo
cs: Doporučené použití šifonu: Oděvy; Halenky a šaty; Svatební a společenské oděvy; Kostýmy a taneční oděvy; Tvoření; Bytové dekorace (závěsy/záclony); Spodní prádlo a noční košile; Překryvy a vrstvení; Šály a doplňky; Ostatní
fi: Sifongin suositeltu käyttötarkoitus: Vaatteet; Puserot ja mekot; Hää- ja juhlapuvut; Rooliasut ja tanssivaatteet; Askarteluprojektit; Sisustuselementit (verhot/läpikuultavat paneelit); Alus- ja yövaatteet; Peitteet ja kerrostaminen; Huivit ja asusteet; Muu
en: Chiffon recommended use: Apparel; Blouses & dresses; Bridal & formalwear; Costumes & dancewear; Craft projects; Home décor accents (curtains/sheer panels); Lingerie & sleepwear; Overlays & layering; Scarves & accessories; Other
ja: シフォンの推奨使用: アパレル; ブラウス・ワンピース; ブライダル・フォーマルウェア; コスチューム・ダンスウェア; クラフト・手芸; ホームデコレーション (カーテン/シアーパネル); ランジェリー・ルームウェア; オーバーレイ・レイヤード; スカーフ・アクセサリー; その他
pt-PT: Uso recomendado de chiffon: Vestuário; Blusas e vestidos; Vestuário de noiva e de cerimónia; Fatos e roupa de dança; Projetos de artesanato; Detalhes de decoração (cortinas/painéis transparentes); Lingerie e roupa de dormir; Sobreposições e camadas; Cachecóis e acessórios; Outro
hr-HR: Preporučena uporaba šifona: Odjeća; Bluze i haljine; Vjenčanice i svečana odjeća; Kostimi i odjeća za ples; Hobi i izrada; Detalji u uređenju doma (zavjese / prozirni paneli); Donje rublje i spavaćice; Prekrivni elementi i slojevito odijevanje; Šalovi i dodaci; Ostalo
vi: Ứng dụng được đề xuất cho vải chiffon: Trang phục; Áo kiểu & váy; Đồ cưới & đồ trang trọng; Trang phục hóa trang & múa; Dự án thủ công; Điểm nhấn trang trí nội thất (rèm/rèm xuyên thấu); Nội y & đồ ngủ; Lớp phủ & phối lớp; Khăn quàng & phụ kiện; Khác
es: Uso recomendado del chifón: Ropa; Blusas y vestidos; Ropa nupcial y de etiqueta; Disfraces y ropa de baile; Proyectos de manualidades; Acentos de decoración del hogar (cortinas/paneles traslúcidos); Lencería y ropa de dormir; Sobreposiciones y capas; Bufandas y accesorios; Otro
sv: Rekommenderad användning av chiffong: Kläder; Blusar & klänningar; Brud- & festkläder; Maskerad- & danskläder; Pysselprojekt; Heminredningsdetaljer (gardiner/skira paneler); Underkläder & sovkläder; Överlagring & lager på lager; Sjalar & accessoarer; Övrigt
da: Anbefalet anvendelse af chiffon: Beklædning; Bluser og kjoler; Brudetøj og festtøj; Kostumer og dansetøj; Hobbyprojekter; Boligindretning (gardiner/transparente paneler); Undertøj og nattøj; Overlejringer og lag-på-lag; Tørklæder og tilbehør; Andet
bg-BG: Препоръчително предназначение на шифона: Облекло; Блузи и рокли; Сватбено и официално облекло; Костюми и облекло за танци; Занаятчийски проекти; Акценти за домашен декор (завеси/прозрачни панели); Дамско и нощно бельо; Наслагване и напластяване; Шалове и аксесоари; Други
lt-LT: Rekomenduojamas šifono naudojimas: Apranga; Palaidinės ir suknelės; Vestuviniai ir proginiai drabužiai; Kostiumai ir šokių drabužiai; Rankdarbių projektai; Namų dekoro akcentai (užuolaidos / dieninės užuolaidos); Apatinis trikotažas ir miego drabužiai; Perdangos ir sluoksniavimas; Šalikai ir aksesuarai; Kita
pt-BR: Uso recomendado de chiffon: Vestuário; Blusas e vestidos; Moda noiva e festa; Fantasias e roupas de dança; Projetos de artesanato; Detalhes de decoração (cortinas/painéis transparentes); Lingerie e roupa de dormir; Sobreposições e camadas; Echarpes e acessórios; Outro
tr: Şifon önerilen kullanım alanı: Giyim; Bluz ve elbise; Gelinlik ve abiye; Kostüm ve dans kıyafeti; El işi projeleri; Ev dekorasyonu aksesuarları (perdeler/şeffaf paneller); İç çamaşırı ve gecelik; Üst katmanlar ve katmanlama; Şal ve aksesuarlar; Diğer
zh-CN: 雪纺推荐用途: 服装; 衬衫和连衣裙; 婚纱和正装; 演出服和舞蹈服; 手工项目; 家居装饰（窗帘/透光帘）; 内衣和睡衣; 叠加和分层; 围巾和配饰; 其他
th: การใช้งานผ้าชีฟองที่แนะนำ: เครื่องแต่งกาย; เสื้อเบลาส์และชุดเดรส; ชุดเจ้าสาวและชุดทางการ; ชุดแฟนซีและชุดเต้น; งานคราฟต์; ของตกแต่งบ้าน (ผ้าม่าน/ม่านโปร่ง); ชุดชั้นในและชุดนอน; แต่งผ้าซ้อนและผ้าเลเยอร์; ผ้าพันคอและเครื่องประดับ; อื่นๆ
zh-TW: 雪紡紗建議用途: 服飾; 女襯衫與洋裝; 婚紗與正式服裝; 戲服與舞蹈服; 手工藝專案; 家居裝飾點綴 (窗簾/薄紗); 內睡衣與睡衣; 覆蓋層與多層次穿搭; 圍巾與配件; 其他
hu: Sifon ajánlott felhasználása: Ruházat; Blúzok és ruhák; Esküvői és alkalmi ruházat; Jelmezek és táncruházat; Kézműves projektek; Lakberendezési kiegészítők (függönyök/áttetsző panelek); Fehérneműk és hálóruházat; Átfedések és rétegzések; Sálak és kiegészítők; Egyéb
sk-SK: Odporúčané použitie šifónu: Oblečenie; Blúzky a šaty; Svadobné a spoločenské odevy; Kostýmy a tanečné odevy; Remeselné projekty; Bytové doplnky (závesy/priesvitné panely); Spodná bielizeň a oblečenie na spanie; Prekrytia a vrstvenie; Šály a doplnky; Iné
el: Συνιστώμενη χρήση σιφόν: Ένδυση; Μπλούζες & φορέματα; Νυφικά & επίσημα ενδύματα; Κοστούμια & είδη χορού; Χειροτεχνίες; Διακόσμηση σπιτιού (κουρτίνες/διάφανα πάνελ); Εσώρουχα & ρούχα ύπνου; Επικαλύψεις & στρώσεις; Κασκόλ/φουλάρια & αξεσουάρ; Άλλο
de: Empfohlene Verwendung von Chiffon: Bekleidung; Blusen & Kleider; Braut- & Abendmode; Kostüme & Tanzkleidung; Bastelprojekte; Heimdekorationsakzente (Vorhänge/transparente Paneele); Dessous & Nachtwäsche; Überlagerungen & Layering; Schals & Accessoires; Sonstiges
it: Utilizzo consigliato del chiffon: Abbigliamento; Camicette e vestiti; Abiti da sposa e da cerimonia; Costumi e abbigliamento da danza; Progetti di artigianato; Decorazioni per la casa (tende/pannelli velati); Lingerie e pigiameria; Sovrapposizioni e stratificazioni; Sciarpe e accessori; Altro
nb: Anbefalt bruk av chiffon: Klær; Bluser og kjoler; Brudekjoler og formelle klær; Kostymer og danseklær; Hobbyprosjekter; Hjemmeinnredning (gardiner/gjennomsiktige paneler); Undertøy og nattklær; Overlegg og lagdeling; Skjerf og tilbehør; Annet
ko: 쉬폰 추천 용도: 의류; 블라우스 및 드레스; 웨딩 및 정장; 코스튬 및 댄스복; 공예 프로젝트; 홈 데코 포인트(커튼/시어 패널); 란제리 및 실내복; 오버레이 및 레이어링; 스카프 및 액세서리; 기타
ru: Рекомендуемое применение шифона: Одежда; Блузки и платья; Свадебная и вечерняя одежда; Костюмы и одежда для танцев; Рукоделие; Предметы домашнего декора (шторы / полупрозрачные панели); Нижнее белье и одежда для сна; Декоративные наложения и слои одежды; Шарфы и аксессуары; Другое